# 财务报表披露问题

提问人：danghuifeng 时间：2018-02-07 20:28:26
请教陈版， 2016 年度期中处置唯一一个子公司，编制的是合并报表；公司 2017 年度不存在子公司， 2017 年度编制的是单体报表。问题是：利润表上年度对比数据是用合并利润表的数据还是用公司上年自身的利润表数据？

回答人：chenyiwei
可参考《瑞华研究 2010 ～ 2016 汇编》之“问题3-2-131（处置唯一子公司后的报表列报）”。由于本期已无子公司，因此本期A公司无需编制合并报表，只须编制个别报表，相应地，只需要在个别报表层面按照《企业会计准则第 2 号——长期股权投资（ 2014 年修订）》第十五条第二款对丧失控制权时个别报表层面的处理原则处理即可，无需按照《企业会计准则第 33 号——合并财务报表（ 2014 年修订）》第五十条所规定的合并报表层面的处理原则对剩余股权按处置日的公允价值重新计量。即，无需考虑现在的个别报表和以往的合并报表层面如何衔接的问题。